【裁判字號】    97,易,499
【裁判日期】    970512
【裁判案由】    傷害等
【裁判全文】
臺灣士林地方法院刑事判決               97年度易字第499號
公  訴  人  臺灣士林地方法院檢察署檢察官
被      告  甲○○
                    （另案於臺灣台北看守所羈押中）
上列被告因傷害等案件，經檢察官提起公訴（97年度偵字第1224
號），本院判決如下：
    主  文
甲○○犯傷害罪，處有期徒刑陸月，水果刀壹把沒收；又犯傷害
罪，處有期徒刑柒月；應執行有期徒刑壹年。
被訴恐嚇部分無罪。
    事  實
一、甲○○對乙○○頗有好感，而屢次邀約乙○○，惟均遭乙○○拒絕，甲○○於民國96年11月16日得悉乙○○之母丙○○
    在位於臺北市內湖區之三軍總醫院住院，遂於該日下午5 時
    10分至該院，再度向乙○○表達追求之意，乙○○以要至病
    房照顧其母搪塞，乙○○在病房內告知其母上情，丙○○即
    要乙○○帶甲○○進入病房，甲○○進入病房後，丙○○央
    請甲○○不要再糾纏乙○○，甲○○聞言竟憤而基於普通傷
    害之犯意，一手勒住乙○○之脖子，一手持其該日在醫院外
    之商店購買之水果刀砍乙○○臉部，經丙○○大叫，護理人
    員及其他病患聞聲前來，甲○○始罷手逃逸，乙○○因而受
    有2 公分×1 公分之上唇撕裂傷，經急診送醫共縫合7 針。
    甲○○復於同年月28日至乙○○住處欲邀乙○○出遊，乙○○以要先至其母丙○○臺北縣新店市○○路之住處拿東西，
    乙○○即返家告知其父母，其母丙○○堅決反對乙○○與甲○○外出，嗣甲○○於同日晚上7 時許至前開長興路住處，
    乙○○家人再勸甲○○不要糾纏乙○○，惟甲○○仍執意要
    乙○○外出，乙○○見狀遂致電其乾爹，要其乾爹找友人將
    甲○○帶走，鄭朝謙接獲電話後，至丙○○上揭住處，詎甲○○看到鄭朝謙後，妒心大發，竟基於普通傷害之犯意，一
    手勒住乙○○之脖子，一手持不明兇器，劃傷乙○○臉部、
    右手掌等處，經乙○○家人制止，甲○○始停手，並由鄭朝
    謙帶離現場，乙○○因而受有右頰部十字形裂傷各約3 公分
    ×0.2 公分及3 公分×0.3 公分、右鼻部裂傷約2 公分×
    0.3 公分、左耳後擦傷約5 公分×0.2 公分、右手掌擦傷約
    2 公分×0.3 公分之傷害，經急診送醫共縫合9 針。
二、案經乙○○訴由臺北市政府警察局內湖分局報告臺灣士林地
    方法院檢察署檢察官偵查起訴。
    理  由
甲、程序部分：
    按被告以外之人於審判外之言詞或書面陳述，除法律有規定
    者外，不得作為證據；又被告以外之人於審判外之陳述，雖
    不符合同法第159 條之1 至第159 條之4 之規定，但經當事
    人於審判程序同意作為證據，法院審酌該言詞陳述或書面陳
    述作成時之情況，認為適當者，亦得為證據。當事人、代理
    人或辯護人於法院調查證據時，知有第159 條第1 項不得為
    證據之情形，而未於言詞辯論終結前聲明異議者，視為有前
    項之同意，刑事訴訟法第159 條第1 項及第159 條之5 分別
    定有明文。查本判決下列所引用之各該被告以外之人於審判
    外之陳述，雖屬傳聞證據，惟均經當事人於本院準備程序及
    審判期日中表示無意見而不予爭執，且迄至言詞辯論終結前
    亦未再聲明異議，本院審酌此等證據資料製作時之情況，尚
    無違法不當及證明力明顯過低之瑕疵，亦認為以之作為證據
    應屬適當，故揆諸前開規定，爰逕依刑事訴訟法第159 條之
    5 規定，認前揭證據資料均例外有證據能力，合先敘明。
乙、實體部分：
壹、有罪部分：
一、上揭犯罪事實，業據被告甲○○於警詢、偵查及本院審理時
    自白不諱，核與證人乙○○、丙○○於本院審理時，及證人
    鄭朝謙於檢察官訊問時結證相符，此外復有啟生外科診所及
    國防醫學院三軍總醫院附設民眾診療服務處之診斷證明書各
    1 份在卷可參，堪可認定。再查依乙○○96年11月28日所受
    之上述傷勢，可徵乙○○應遭被告持兇器劃傷，惟本院依證
    人乙○○、丙○○、鄭朝謙之證詞，及被告之供詞，無法確
    認被告所持之兇器為何，是本院認該次被告之犯行，係持不
    明兇器為之，附此敘明。綜上所述，本件事證明確，被告犯
    行洵堪認定，應依法論科。
二、核被告96年11月16日及28日所為，均係犯刑法第277 條第1
    項之傷害罪。被告2 次犯行，犯意各別，行為互異，應分論
    併罰。爰審酌被告因追求乙○○未果，而為上開犯行之動機
    、犯罪之手段、對乙○○造成之傷害、犯後雖坦承犯行，但
    未與乙○○和解，賠償其所受之損害等一切情狀，分別量處
    如主文所示之刑，並定應執行刑。被告96年11月16日犯傷害
    罪所用之水果刀，為被告所有，業據被告供明在卷，雖未扣
    案，然並無證據證明已滅失，應依刑法第38條第1 項第2 款
    之規定，在被告該次傷害犯行之主刑項下宣告沒收；至同年
    月28日犯傷害罪所用之不明兇器，並無證據證明為被告所有
    ，自無從諭知沒收。
貳、無罪部分
一、公訴意旨略以：被告於96年11月28日下午7 時，在臺北縣新
    店市○○路傷害乙○○後，另基於恐嚇之故意，向乙○○以
    「至少要殺死你周圍的1 個人」等加害生命之事恐嚇乙○○
    ，致生危害於安全，因認被告涉犯刑法第305條恐嚇罪嫌。
二、按犯罪事實應依證據認定之，無證據不得認定其犯罪事實，
    刑事訴訟法第154 條第2 項定有明文。又按所謂認定犯罪事
    實之證據，係指足以認定被告確有犯罪行為之積極證據而言
    ，該項證據自須適合於被告犯罪事實之認定，始得採為斷罪
    之資料；又事實之認定，應憑證據，如未能發現相當確實證
    據，或證據不足以證明，自不能以推測或擬制之方法，以為
    裁判之基礎，最高法院29年上字第3105號、40年台上字第86
    號判例著有明文。又按告訴人之告訴，係以被告受刑事訴追
    為目的，是其陳述是否與事實相符，自應調查其他證據以資
    審認，最高法院亦著有52年台上字第1300號可資參照。
三、查公訴人認被告涉上開犯行，無非是以證人乙○○、丙○○
    之指訴為據，訊據被告甲○○則堅決否認上開犯行，經查：
    (一)證人乙○○於本院雖證稱：96年11月28日被告在我家劃傷
      我，要離開我家時有說我周圍的人會死1 個等語，然其於
      96年12月6 日警詢則證稱：被告出言恐嚇過我很多次，最
      後1 次是96年11月16日在國防醫學院三軍總醫院病房內說
      要殺死我及家人等語（參偵卷第5 頁），依證人乙○○96
      年12月6 日警詢所述，被告最後1 次出言恐嚇係96年11月
      16日，且恐嚇之內容為要殺死乙○○及其家人，則被告於
      96年11月28日是否有為起訴書起訴之恐嚇犯行，即屬可疑
      。
    (二)次查證人丙○○於本院證稱：被告曾對乙○○說「至少要
      殺你周圍的1 個人」乙語2 次，1 次在三軍總醫院傷害乙○○時說的，1 次是他一直要乙○○出去，我不准時說的
      ，但是否在新店市○○路我忘記了等語，依丙○○之證詞
      ，雖可徵被告確曾對乙○○恫稱上述各語，然是否在檢察
      官起訴之時、地為之，則屬有疑。再丙○○於96年11月28
      日反對乙○○與被告外出，嗣乙○○即遭被告持不明兇器
      傷害，衡情丙○○對當日之情形應記憶猶新，倘被告係於
      96年11月28日傷害乙○○後，對乙○○恫稱上揭各語，丙○○應無記憶不清之理，依此亦堪認被告於96年11月28日
      在新店市○○路，應無對乙○○恫稱「至少要殺你周圍的
      1 個人」乙語。
    (三)再查告訴人乙○○指訴：被告係於96年11月28日傷害伊後
      ，要離去時恫稱前述各語云云，並稱被告恫稱上開各語時
      ，我旁邊是鄭朝謙，鄭朝謙旁邊是我爸媽，我爸媽旁邊是
      被告，我和被告間隔著鄭朝謙及我爸媽等語，惟站在被告
      與乙○○間之證人鄭朝謙於偵查中結證稱：伊看到被告毆
      打乙○○，便把被告架開，伊看到乙○○滿臉都是血，但
      未聽到被告恐嚇乙○○，亦未聽到被告說要殺死乙○○周
      圍之人等語，倘被告確對乙○○恫稱「至少要殺你周圍的
      1 個人」乙語，則站在被告與乙○○間之鄭朝謙豈會沒聽
      到？
    (四)綜上諸端，堪認被告於96年11月28日，在上址毆傷乙○○
      時，應未對乙○○恫稱「至少要殺你周圍的1 個人」乙語
      ，應可認定。
四、綜據上述，公訴人所舉證據，尚難證明被告有前述恐嚇之犯
    行，此外本院亦查無其他積極之證據足認被告有檢察官所訴
    之犯行，揆諸上揭判例意旨，即應為被告無罪之諭知。
五、據上論斷，應依刑事訴訟法第299 條第1 項前段、第301 條
    第1 項，刑法第277 條第1 項、第51條第5 款，刑法施行法
    第1 條之1 ，判決如主文。
六、本案經檢察官湯偉祥到庭執行職務。
中    華    民    國    97    年    5     月    12    日
                  刑事第三庭  法  官      江翠萍
以上正本證明與原本無異。
如不服本判決，應於收受送達後10日內向本院提出上訴書狀，其
未敘述上訴理由者，應於上訴期間屆滿後20日內向本院補提理由
書狀（均須按他造當事人之人數附繕本）。
                              書記官      陳慧玲
中    華    民    國    97    年    5     月    13    日
附錄本案論罪科刑法條：
中華民國刑法第277條
傷害人之身體或健康者，處3 年以下有期徒刑、拘役或1 千元以
下罰金。
犯前項之罪因而致人於死者，處無期徒刑或7 年以上有期徒刑；
致重傷者，處3 年以上10年以下有期徒刑。


司法院資訊處製作；財團法人民間司法改革基金會備份。
